最　高　行　政　法　院　裁　定
110年度上字第605號
上　訴　人　黃臺明                                   
訴訟代理人　施宣旭　律師
            林正邠　律師
被 上訴 人　臺北市政府                           
代　表　人　柯文哲              
上列當事人間停職事件，上訴人對於中華民國110年8月19日臺北
高等行政法院110年度訴字第63號判決，提起上訴，本院裁定如
下：
　　主  文
上訴駁回。
上訴審訴訟費用由上訴人負擔。
　　理  由
一、按對於高等行政法院判決之上訴，非以其違背法令為理由，
    不得為之，行政訴訟法第242條定有明文。依同法第243條第
    1項規定，判決不適用法規或適用不當者，為違背法令；而
    判決有同法條第2項所列各款情形之一者，為當然違背法令
    。是當事人對於高等行政法院判決上訴，如依行政訴訟法第
    243條第1項規定，以高等行政法院判決有不適用法規或適用
    不當為理由時，其上訴狀或理由書應有具體之指摘，並揭示
    該法規之條項或其內容；若係成文法以外之法則，應揭示該
    法則之旨趣；倘為司法院大法官解釋，則應揭示該解釋之字
    號或其內容。如以行政訴訟法第243條第2項所列各款情形為
    理由時，其上訴狀或理由書，應揭示合於該條項各款之事實
    。上訴狀或理由書如未依此項方法表明，或其所表明者與上
    開法條規定不合時，即難認為已對高等行政法院判決之違背
    法令有具體之指摘，其上訴自難認為合法。
二、上訴人原係被上訴人警察局刑事警察大隊警正四階第十序列
    小隊長，原配置於該局萬華分局服務，於民國106年12月20
    日改配置於該局文山第一分局服務，復於107年6月25日調任
    該大隊第十序列偵查佐，配置於該局中正第一分局服務。其
    前因任職萬華分局期間，涉嫌違反貪污治罪條例案件，經臺
    灣新北地方法院（下稱新北地院）裁定自107年1月17日起羈
    押，被上訴人先以同年月30日府人考字第10700080900號令
    核布停職，並溯自羈押之日起生效，並於同年3月14日新北
    地院以107年度偵聲字第86號裁定將上訴人交保後，以被上
    訴人同年5月31日府人任字第1072001518號令核布上訴人復
    職。嗣上訴人於109年7月15日經臺灣新北地方檢察署（下稱
    新北地檢署）檢察官以違反貪污治罪條例等案件提起公訴（
    新北地檢署檢察官106年度偵字第32436號等起訴書），被上
    訴人爰依警察人員人事條例第29條第1項第2款規定，再以10
    9年9月17日府人考字第1090008246號令（下稱原處分）核布
    停職，並自送達之翌日起生效。上訴人不服，提起復審遭駁
    回，循序提起行政訴訟，求為判決撤銷復審決定及原處分，
    復經原判決駁回。
三、上訴人對原判決上訴，主張略以：依公民與政治權利國際公
    約及經濟社會文化權利國際公約施行法、公民與政治權利國
    際公約規定，凡受刑事控告者，在未依法證明有罪前應推定
    為無罪。本件認定上訴人涉犯貪污罪之刑事起訴書，所認定
    事實與真相不符，不應作為核定停職處分之根據，被上訴人
    不應未經刑事法院審理證明上訴人有罪前即率爾核定停職；
    原判決僅論述警察人員涉犯貪污罪者，對於社會認同與信任
    之危害及減損政府威信等社會公益之影響，卻隻字未提警察
    人員因職務關係而受誣賴之高度風險，及停職處分對於上訴
    人工作權、生存權等受憲法保障權利之損害甚鉅等情，逕認
    無違憲法第7條平等原則及第23條比例原則，顯有判決不備
    理由之違法。另被上訴人徒以業經檢察官提起公訴為由而未
    給予上訴人陳述意見，顯有違行政程序法第102條規定。又
    原審未依職權調查證據，亦未就何以未依職權調查證據於理
    由中說明，原判決顯有適用法規、判決不備理由之違法等語
    。惟原判決已敘明：上訴人原係被上訴人警察局刑事警察大
    隊小隊長，配置於該局萬華分局服務，嗣經新北地檢署檢察
    官循線偵查後，認定上訴人於該分局任職期間，涉犯貪污治
    罪條例第4條第1項第5款規定之對於違背職務之行為收受賄
    賂罪嫌，而於109年7月15日以106年度偵字第32436、37682
    、38038號、107年度偵字第4075號、109年度偵字第22926、
    22928號起訴書提起公訴，依警察人員人事條例第29條第1項
    第2款規定，警察人員涉嫌犯貪污罪案件，經檢察官提起公
    訴，於第一審判決前，權責機關即應予以停職處分，上訴人
    既係「涉嫌犯貪污罪」且「經提起公訴」，乃屬客觀上明白
    足以確認上訴人該當警察人員人事條例第29條第1項第2款規
    定應予停職之要件事實，被上訴人並無得不對上訴人為停職
    之裁量空間，則被上訴人依警察人員人事條例第29條第1項
    第2款規定，以原處分核布其停職，並自原處分送達上訴人
    之翌日起生效，而未於原處分作成前給予上訴人陳述意見，
    於法並無不合；至檢察官對於起訴事實有無詳加調查、是否
    依證據認定事實，核屬司法機關之刑事偵查範疇。另考量警
    察人員之職權乃包括協助偵查犯罪、執行搜索、扣押、拘提
    、逮捕及使用警械等執行法令事項，所負任務之特殊性，係
    與其他公務人員有別，涉嫌犯貪污罪而遭起訴之警察人員如
    繼續執行警察職權，難獲社會認同與信任，損及政府威信至
    大，故立法裁量設此應予停職之規定，經核其手段與其目的
    係有合理之關聯，與憲法第7條平等原則及第23條比例原則
    無違等語。上訴意旨雖以原判決違背法令為由，惟核其上訴
    理由，無非係重述其在原審業經主張而為原判決摒棄不採之
    陳詞，或係執其主觀之法律見解，就原審所為論斷或駁斥其
    主張之理由，泛言未論斷或違法，而非具體表明原判決究竟
    有如何合於不適用法規或適用不當，或有行政訴訟法第243
    條第2項所列各款之情形，尚難認為已對原審判決之如何違
    背法令有具體之指摘。依首開規定及說明，應認其上訴為不
    合法。
四、據上論結，本件上訴為不合法。依行政訴訟法第249條第1項
    前段、第104條、民事訴訟法第95條、第78條，裁定如主文
    。
中　　華　　民　　國　　110 　年　　10　　月　　7 　　日
                    最高行政法院第三庭
                        審判長法官  帥　嘉　寶　
                              法官　鄭　小　康
                              法官　李　玉　卿
                              法官　洪　慕　芳
                              法官　林　玫　君

以  上  正  本  證  明  與  原  本  無  異
中　　華　　民　　國　　110 　年　　10　　月　　7 　　日
　　　　　　　　　　　　　　　書記官　張　玉　純